臺灣高雄地方法院刑事判決　　　　　　　　　　　　九十三年度訴字第一一八一號
　　公　訴　人　臺灣高雄地方法院檢察署檢察官
　　被　　　告　乙○○
右列被告因違反毒品危害防制條例案件，經檢察官提起公訴（九十三年度核退毒偵字
第四十三號），被告於本院準備程序進行中，就被訴事實為有罪之陳述，經本院告知
簡式審判程序意旨，並聽取公訴人及被告之意見後，本院合議庭裁定依簡式審判程序
審理，本院判決如左：
    主  文
乙○○施用第一級毒品，累犯，處有期徒刑拾月。第一級毒品海洛因壹小包（淨重捌
點捌捌公克，包裝重零點陸捌公克、純度百分之伍拾玖點壹陸、純質淨重為伍點貳伍
公克）沒收銷燬之。
    事  實
一、乙○○曾於民國八十五年、八十六年間，因三次違反麻醉藥品管理條例案件，而
    分別經臺灣屏東地方法院判處有期徒刑八月、一年二月、一年五月而確定在案，
    上述徒刑接續執行至八十七年九月二十二日經縮短刑期假釋出獄，嗣乙○○復因
    施用毒品案件，而經撤銷假釋，另應執行殘刑一年四月十一日，而於九十年十一
    月九日經縮短刑期執行完畢，而其所另犯之上開施用毒品案件，則經臺灣屏東地
    方法院裁定送觀察、勒戒後，因認有繼續施用毒品之傾向，再經裁定令入戒治處
    所施以強制戒治，嗣經停止戒治後而於九十年一月三十一日交付保護管束期滿，
    臺灣屏東地方法院檢察署檢察官並於九十年二月一日以九十年度戒毒偵字第二十
    六號為不起訴處分而確定在案，惟乙○○竟仍不知警惕，復因施用第二級毒品案
    件，再經臺灣屏東地方法院於九十三年三月十六日以九十三年度易緝字第十一號
    判處有期徒刑八月而確定在案（現執行中，未構成累犯）。詎乙○○於前開強制
    戒治執行完畢經釋放後五年內，復於九十三年二月十三日十一時至十二時間某時
    許，在高雄縣林園鄉○○村○○路四十巷六號處，施用第一級毒品海洛因一次，
    嗣於同日十五時許於上開處所為警查獲，並扣得第一級毒品海洛因一包（淨重八
    點八八公克，包裝重零點六八公克、純度百分之五十九點一六、純質淨重為五點
    二五公克）。
二、案經嘉義市警察局第一分局報請臺灣高雄地方法院檢察署檢察官偵查起訴。
    理  由
壹、程序部分：本件被告所犯為死刑、無刑徒刑或最輕本刑為三年以上有期徒刑以外
    之罪，其於準備程序中就被訴事實為有罪之陳述，經法官告知簡式審判程序之旨
    ，並聽取公訴人之意見後，依刑事訴訟法第二百七十三條之一第一項規定，裁定
    由受命法官獨任進行簡式審判程序，合先敘明。
貳、實體部分：
一、訊據被告乙○○對於在右揭時地施用第一級毒品之事實，於本院審理中均坦承不
    諱，而被告於九十三年二月十三日經警查獲所採驗之尿液，經分別送請嘉義縣嘉
    義市衛生局以酵素免疫分析法、快速薄層層析法及送請高雄醫學大學附設中和紀
    念醫院以ＧＣ／ＭＳ方法確認，檢驗結果均確呈第一級毒品海洛因代謝後嗎啡之
    陽性反應，此有上開衛生局九十三年二月二十三日之檢驗涉嫌毒品及管制藥品之
    尿液檢體案件報告、高雄醫學大學附設中和紀念醫院濫用藥物尿液檢驗報告各一
    份附卷可佐（參九十三年度核退毒偵字第四十三號卷第十三頁、第十九頁）。另
    扣案疑似為第一級毒品海洛因之不明粉末一小包（淨重八點八八公克，包裝重零
    點六八公克、純度百分之五十九點一六、純質淨重為五點二五公克），經送法務
    部調查局檢驗，結果確含第一級毒品海洛因之成分，此亦有法務部調查局鑑定通
    知書（電腦編號為000000000號）一份附卷可稽（參上開偵查案卷第二
    十頁），足見被告上開自白，確與事實相符，洵堪採為論罪科刑之依據。又被告
    前因施用毒品案件，並經臺灣屏東地方法院裁定送觀察、勒戒，因認有繼續施用
    毒品之傾向，再經裁定令入戒治處所施以強制戒治，嗣經停止戒治後而於九十年
    一月三十一日交付保護管束期滿，臺灣屏東地方法院檢察署檢察官並於九十年二
    月一日以九十年度戒毒偵字第二十六號為不起訴處分而確定在案，乙○○竟仍不
    知警惕，復因施用第二級毒品案件，再經臺灣屏東地方法院於九十三年三月十六
    日以九十三年度易緝字第十一號判處有期徒刑八月確定在案。詎乙○○於前開強
    制戒治執行完畢釋放後五年內，仍不知警惕，復再犯本案等情，亦有臺灣高等法
    院被告全國前案紀錄表、被告刑事資料查註紀錄表各一份附卷可資為憑，堪信為
    真實。是被告於受前開強制戒治執行完畢經釋放後五年內再施用第一級毒品，而
    三犯毒品危害防制條例第十條之罪部分，事證明確，應依法論罪科刑。
二、按海洛因係屬毒品危害防制條例第二條第二項第一款所稱之第一級毒品，是核被
    告施用海洛因之行為，係犯同條例第十條第一項之施用第一級毒品罪。被告持有
    第一級毒品海洛因，嗣進而施用之，持有之低度行為應為施用之高度行為所吸收
    ，不另論罪。再被告曾於八十五年、八十六年間，因三次違反麻醉藥品管理條例
    案件，而分別經臺灣屏東地方法院判處有期徒刑八月、一年二月、一年五月而確
    定在案，上述徒刑接續執行至八十七年九月二十二日經縮短刑期假釋出獄，嗣乙
    ○○復因施用毒品案件，而經撤銷假釋，另應執行殘刑一年四月十一日，而於九
    十年十一月九日經縮短刑期執行完畢等情，有臺灣高雄地方法院檢察署刑案資料
    查註紀錄表及臺灣高等法院被告全國前案紀錄表各一份附卷可稽，是被告於前開
    徒刑執行完畢後五年內，再犯本件有期徒刑以上之罪，為累犯，應依刑法第四十
    七條之規定，加重其刑。爰審酌被告前亦因施用毒品案件，而經強制戒治執行完
    畢經釋放，本應知所警惕而徹底戒除毒癮，惟其竟仍繼續施用毒品，已如上述，
    顯見其並無戒除毒害之決心，及其所犯罪行乃自戕之行為，尚無害及他人，犯後
    坦承犯行，態度良好等一切情狀，量處如主文所示之刑，以資懲儆。
三、另警方於九十三年二月十三日扣案之疑似為第一級毒品海洛因之不明粉末一小包
    ，業經鑑定結果確含第一級毒品海洛因之成分，已如上述，爰依毒品危害防制條
    例第十八條第一項前段，併予以宣告沒收銷燬之。又鑑驗所耗損之毒品，既已費
    失，自無庸宣告沒收銷燬。
據上論斷，應依刑事訴訟法第二百七十三條之一第一項、第二百九十九條第一項前段
，毒品危害防制條例第十條第一項、第十八條第一項前段，刑法第十一條、第四十七
條，判決如主文。
本案經檢察官甲○○到庭執行職務
中      華      民      國    九十三    年      七      月    八        日
                                      臺灣高雄地方法院刑事第二庭
                                          法  官    林靜梅
右正本證明與原本無異。
如不服本判決，應於判決送達後十日內，向本院提出上訴狀。
                                          書記官    洪生輝
中      華      民      國    九十三    年      七      月    八        日
附錄本案論罪科刑法條：
毒品危害防制條例第十條第一項
  施用第一級毒品者，處六月以上五年以下有期徒刑。
